臺灣桃園地方法院刑事交通事件裁定　　　　　　　　九十一年度交聲字第三二八號
　　異　議　人　甲○○
右列受處分人因違反道路交通管理處罰條例案件，對於交通部公路總局北區監理所於
民國九十一年六月二十七日以北監五字第裁四○—ＺＡ0000000號違反道路交
通管理事件裁決書所為之處分聲明異議，本院裁定如左：
    主  文
原處分撤銷。
黃瑞華汽車駕駛人汽車行駛於高速公路而不遵守管制之規定，處罰鍰新臺幣參仟元
    理  由
一、原處分機關交通部公路總局台北區監理所裁決意旨略以：異議人於民國九十年四
    月五日十時十七分許，行經中山高速公路北向二十九公里處，不遵守速限之規定
    ，違規以時速一百零五公里之速度超速行駛，經公路警察局第一隊依法舉發。原
    處分機關於九十年五月二日、十一月二十九日二次將舉發單送達被告車籍地址：
    臺北縣永和市○○路三○五巷十六弄三號，經分別寄存於臺北縣永和第二支、永
    貞郵局招領，經催領後，逾期仍未具領，經郵局以招領逾期退回，因認異議人逾
    越應到期限三十日以上，爰依道路交通管理處罰條例第三十三條第一項、第九十
    二條、高速公路管制規則第五條、違反道路交通管理事件統一裁罰標準及處理細
    則第二十三條第一項第五款規定裁處異議人最高罰鍰六千元。
二、聲請意旨略以：異議人在違規時間，早已遷移至桃園縣龍潭鄉，並不住在行照地
    址，監理所回函也顯示異議人確未收到違規通知單。且嗣經向中和宜安郵局查詢
    ，此類掛號信件最多保留十五天，即退回寄發單位，是此違規單仍存國道公路警
    察局，異議人並無法取得，被罰實非過失所致，爰依法聲明異議，請求撤銷原處
    分，如仍認有違規之事實，請准以低罰解繳等語。
三、按「汽車行駛於高速公路或設站管制之道路，而不遵管制之規定者，處汽車駕駛
    人新台幣三千元以上六千元以下之罰鍰。」，道路交通管理處罰條例第三十三條
    第一項定有明文；又按「汽車行駛高速公路，應依速限標誌指示。」，高速公路
    交通管制規則第五條前段亦有明定。復按「本條例所定罰鍰之處罰事件已依限期
    到案，除有繼續調查必要外，其有下列情形之一者，得不經裁決逕依標準表期限
    內自動繳納之規定收繳罰鍰結案：一行為人對舉發事實承認無訛者。二行為人委
    託他人到案接受處罰者。行為人逾指定應到案日期後到案，而有前項第一款、第
    二款情形者，得逕依標準表逾越繳納期限之規定，收繳罰鍰結案。」，違反道路
    交管理事件統一裁罰標準及處理細則第四十一條第一項、第二項亦有明定，以依
    該細則第二條規定，對違規人之處罰，按其到案之情形，定不同之處罰標準。
四、訊據異議人甲○○坦承於右述時間，駕駛上開汽車，行經違規路段，惟辯稱：當
    時已遷移至桃園縣龍潭鄉○○路二一一巷九四弄十二號，原處分機關將舉發單寄
    達舊址，故未收到舉發單，不是有意不繳等語，經查：
  (一)異議人於右揭時、地，以時速一百零五公里之速度超速行駛，有舉發照片一紙在
    卷可稽，是異議人違反高速公路之速限限制之事實，已無疑義。
  (二)異議人所有之上開汽車，其行車執照上所登記之車籍地址為：臺北縣永和市○○
    路三○五巷一六弄三號，此有卷附之汽車車籍查詢報表在卷可考。但異議人於九
    十年五月二日第一次寄送舉發單時，異議人之戶籍已遷於桃園縣龍潭鄉○○村○
    ○路二一一巷九十四弄十二號，於九十年十一月二十九日第二次舉發單寄送時，
    其戶籍則再變更於桃園縣大溪鎮三元里十一鄰十號三樓，此亦有原寄送舉發單，
    以及遷徙紀錄資料查詢結果附卷可考。異議人戶籍有變動，未依道路交通安全規
    則第十五條第二項之規定向監理機關辦理變更登記一節，亦無疑義。
  (三)原處分機關於九十年五月二日、十一月二十九日先後二次寄送舉發單至上述車籍
    地址，第一次於九十年五月十八日以招領逾期為由退回原寄局，第二次於九十一
    年三月一日以寄存逾期退回原處分機關，復有原寄交之信封在卷可按，因此，異
    議人事實上並未收受舉發單。茲原處分機關亦未經由公示送達之程序送達該舉發
    單，是該紙舉發單並未合法送達於異議人，從而，異議人自無所謂「逾越應到案
    期限三十日以上」之情事存在。
五、綜合上述，異議人確有裁決書所載之違規事實。其並有上述戶籍之變更情形，異
    議人未依道路交通安全規則向監理機關辦理變更地址，固另有違規之處，但本件
    違規舉發單既未合法送達於異議人，自不得依上揭道路交通管理事件統一裁罰標
    準及處理細則第二條、第四十一條第二項之規定，以逾應到案期限三十日以上之
    理由，處以最高之罰鍰。原處分機關未斟酌於此一情形，逕依最高罰鍰裁處，即
    有可議之處，自無可維持，是本件異議人之異議為有理由，原處分應予撤銷，爰
    裁定如主文
據上論斷，應依道路交通管理處罰條例第八十七條第二項、道路交通案件處理辦法第
二十條，裁定如主文。
中      華      民      國    九十一    年      十      月     十六     日
                                臺灣桃園地方法院交通法庭
                                    法  官   李桂英
右正本證明與原本無異。
如不服本裁定，應於裁定送達後五日內向本院提出抗告狀。
                                    書記官   張淑芬
中        華        民        國   九十一   年   十   月    十七    日
